臺灣花蓮地方法院交通事件裁定　　　　　　　　　　　九十一年度交聲字第三七號
　　原處分機關　交通部公路局臺北區監理所花蓮監理站
　　異　議　人
　　即受處分人　甲○○
　　　　　　 （原名林意真）
右異議人即受處分人因不服違反道路交通管理處罰條例案件，對於原處分機關違反道
路交通管理事件裁決書九十一年三月八日所為之花監五字第裁四四─二四二二一號之
處分聲明異議，本院裁定如左：
    主  文
異議駁回。
    理  由
一、異議意旨略以：異議人即受處分人甲○○於八十八年四月六日下午八時十五分許
    ，經警開單告發將車號ＲＡＭ─四六五號輕型機車，停放在花蓮火車站人行道上
    ，惟異議人僅有ＲＡＡ─五八九號機車，並無ＲＡＭ─四六五號機車，故提出異
    議等語。
二、按道路交通安全規則第一百十一條第一項第一款規定：「汽車不得於人行道上臨
    時停車」。此汽車包括機器腳踏車，同規則第二條定有明文。又汽車駕駛人，在
    禁止臨時停車處所停車者，處一百元以上四百元以下罰鍰，修正前道路交通管理
    處罰條例第五十六條第一項第一款亦定有明文。
三、經查：本件異議人即受處分人甲○○（原名林意真）於八十八年四月六日下午八
    時十五分許，經警開單告發將車號ＲＡＭ─四六五號輕型機車，停放在花蓮火車
    站人行道上，經警以異議人違反道路交通管理處罰條例第六十五條第一項第一款
    之規定，予以開單舉發之事實，有台灣鐵路警察局舉發違反道路交通管理事件通
    知單乙紙在卷可稽，異議人雖主張未曾接獲該機車換發過行照之通知，顯見該機
    車非其所有，其僅有ＲＡＡ─五八九號機車等語。但查，ＲＡＭ─四六五號機車
    新領牌照登記書上之印章，與ＲＡＡ─五八九號機車新領牌照登記書上之印章，
    經本院調閱原本以肉眼比對，二者完全相同，顯見二部機車均係出於同一人請領
    使用牌照，而異議人亦到庭陳稱在九十年之前身分證件未曾遺失過（九十一年四
    月二十三日訊問筆錄），如ＲＡＭ─四六五號機車非異議人所有，他人如何持其
    身份資料用來申請使用牌照？另本院依據ＲＡＭ─四六五號機車新領牌照登記書
    所填載之電話號碼，查詢結果該電話號碼屬潘蔡淑麗所有，惟潘女到庭結證稱並
    未申請ＲＡＭ─四六五號機車使用（九十一年五月十六日訊問筆錄）。又該機車
    未有換發行照之紀錄，且有關通信換發行照資料，均係由台北監理所電腦機房定
    期統一抓檔後，按車籍戶籍地址以平信寄發等情，有交通部公路總局台北區監理
    所花蓮監理站九十一年四月三十日（九十一）北監花字第九一０三八五一號函在
    卷可稽，尚不能以異議人未接獲換發行照之通知，即認為非ＲＡＭ─四六五號機
    車之所有人。此外，復有異議人更改姓名之戶籍謄本乙紙在卷可稽。顯見異議人
    所辯ＲＡＭ─四六五號機車非其所有等語，不足採信。原處分機關依據違反道路
    交通管理事件統一裁罰標準及處理細則規定，在法定罰鍰範圍內所為之處分，要
    無違誤。本件異議為無理由，應予駁回。
四、據上論斷，應依道路交通案件處理辦法第十九條，裁定如主文。
中      華      民      國      九十一   年     五    月        三十一  日
                                臺灣花蓮地方法院交通法庭
                                      法  官  湯  文  章
右正本證明與原本無異。
如對本裁定不服，應於送達後五日內，向本院提出抗告狀。（應抄附繕本）
                                      法院書記官
中      華      民      國      九十一   年     五    月        三十一  日
